【裁判字號】    90,訴,265
【裁判日期】    900614
【裁判案由】    毒品危害防制條例
【裁判全文】
臺灣彰化地方法院刑事判決                            九十年度訴字第二六五號
    公  訴  人  臺灣彰化地方法院檢察署檢察官
    被      告  甲○○
    指定辯護人  本院公設辯護人  丙○○
右列被告因違反毒品危害防制條例案件，經檢察官提起公訴（八十九年度偵字第八八
五六號），本院判決如左：
        主  文
甲○○無罪。
        理  由
一、公訴意旨略以：被告甲○○基於概括犯意，自民國（下同）八十九年九月初起至
    同年月底止，連續在彰化縣員林鎮○○路丁○○住處內、員林鎮○○路旁、員林
    鎮某旅館內等地，連續三次將第二級毒品安非他命各一包無償轉讓予丁○○非法
    吸用。又連續二次以新台幣（下同）一千元之價格將安非他命各一小包售予丁○
    ○非法施用。嗣於八十九年十月十八日上午十一時二十分左右，丁○○騎乘車牌
    號碼ＴＳＸ─五八七號機車行經彰化縣永靖鄉○○村○○路時，因違規未載安全
    帽而被巡邏員警攔檢，並在機車內置物箱內查獲被告所置放之安非他命四小包，
    玻璃管一支、吸食器一組等物，因而查獲，因認被告涉犯毒品危害防制條例第四
    條第二項販賣第二級毒品、第八條第二項轉讓第二級毒品罪。
二、公訴人認被告犯前開之罪，係以被告犯行業據證人丁○○指述至明，復有前開查
    獲物供佐，且丁○○因施用安非他命已經裁定觀察、勒戒，嗣認無繼續施用毒品
    傾向，已經釋放為論據。
三、按犯罪事實應依證據認定之，無證據不得推定其犯罪事實；又不能證明被告犯罪
    者，應諭知無罪之判決，刑事訴訟法第一百五十四條、第三百零一條第一項前段
    分別定有明文。並事實之認定，應憑證據，如未能發現相當證據，或證據不足以
    證明，自不能以推測或擬制之方法以為裁判基礎；且認定不利被告之事實，須依
    積極證據，苟積極證據不足為不利於被告事實之認定時，即應為有利於被告之認
    定，更不必有何有利之證據，最高法院三十年上字第八一六號、四十年臺上字第
    八六號判例足資照。訊據被告甲○○堅詞否認有販賣及轉讓安非他命之行為，
    辯稱，不知道為什麼丁○○要指證伊販賣及轉讓安非他命，且前開機車內查獲之
    物亦非伊所有，伊沒有向丁○○借過機車等語。辯護人亦以，毒品係於證人丁○
    ○之包包內被查獲，包包內除被告甲○○的戶口名簿影本，尚有丁○○的東西，
    包括化妝品，警員是根據丁○○供述及看到前開戶口名簿影本，才認為被告有前
    開犯行一情，已經證人即查獲本案之警員吳化成證述在案，與丁○○所陳，係警
    員據機車內有被告朋友之證件影本查詢過才認被告有前開犯行之證詞有所不合；
    又被告既有販賣之營利意圖，衡諸常理，焉有如證人丁○○所述，只賣二次毒品
    ，卻送了三次毒品，且將毒品交付保管之理，認證人丁○○所述有瑕疵，難加採
    信，認應諭知被告無罪等語為被告辯護。
四、經查，證人丁○○固堅詞向被告買過安非他命，並被告曾送安非他命予其施用，
    且查獲物屬被告所有等語。但稽以證人即查獲本案之警員吳化成於本院審理時證
    述，前開查獲物係於證人丁○○之包包內查獲，包包內有被告的戶口名簿影本、
    也有丁○○的化妝品、機車行照，根據丁○○供述，及看到被告的戶口名簿影本
    ，才認被告有前開犯行，包包裡無其他被告朋友之身分證件等語，與丁○○所陳
    ，因前一天，被告向其借機車，所以裡面東西應該都是被告的，裡面還有被告朋
    友的證件，是女孩子的身分證影印本等語尚有未合。益以丁○○另陳，乙○○可
    以證明被告有於八十九年九月份向其借過機車云云，亦核與證人乙○○證述，八
    十九年九月份，其與被告大部分都是以租車作為交通工具，被告不太可能向丁○
    ○借機車等語不相一致，故證人丁○○證述之詞殆有瑕疵，未足輕採。況衡以丁
    ○○當時亦有施用安非他命之行為，前開為警查獲物會否係丁○○所有，亦堪置
    疑，無得遽認即係被告所有至明。此外，復查無其他積極證據，足認被告有販賣
    及轉讓安非他命之行為，故揆諸前開判例、法條之意旨，本院認公訴人所認尚有
    誤會，被告與辯護人辯護之詞可加採取，本件被告犯罪不能證明，應依法諭知被
    告無罪之判決。
據上論斷，應依刑事訴訟法第三百零一條第一項，判決如主文。
中      華      民      國      九十      年      六      月    十四    日
                                臺灣彰化地方法院刑事第三庭
                                  法      官    洪  榮  謙
右正本證明與原本無異。
如不服本判決，應於判決送達後十日內向本院提出上訴狀（須附繕本）。
                                  法院書記官    張  木  松
中      華      民      國  九十      年      六      月    十九    日


司法院資訊處製作；財團法人民間司法改革基金會備份。
